臺灣高等法院高雄分院刑事判決　　　110年度金上訴字第102號
上　訴　人
即　被　告　陳慧陵


選任辯護人　廖懿涵律師
　　　　　　丁威中律師
　　　　　　陳沛羲律師
上列上訴人因詐欺等案件，不服臺灣高雄地方法院110 年度金訴
字第23號，中華民國110 年4 月22日第一審判決（起訴案號：臺
灣高雄地方檢察署109 年度偵字第13470 號），提起上訴，本院
判決如下：
    主  文
原判決撤銷。
陳慧陵無罪。
    理  由
一、公訴意旨略以：陳慧陵明知國內社會上層出不窮之詐騙集團
    或不法份子為掩飾其不法行徑，避免執法人員之追究及處罰
    ，經常利用他人之金融帳戶掩人耳目，依其智識程度及一般
    常識，極易判斷係隱身幕後之人基於使用別人帳戶，躲避存
    提款不易遭人循線追查之考慮而為，自可產生與不法犯罪目
    的相關之合理懷疑，而詐欺集團借用金融機構帳戶作為詐欺
    他人交付財物之不法用途亦時有所聞，是若有人借用其帳戶
    用以供人匯入款項，又不自行提領款項，反指示其代為提領
    後以現金交付，所為顯與常情有違，而已預見此可能係替詐
    欺集團收取提領詐欺等犯罪贓款（即俗稱之「車手」）行為
    ，仍基於縱有人以其所提供之金融帳戶帳號作為詐欺取財之
    犯罪工具，不明款項可能由受詐騙者所存入，其依指示將款
    項提領後交付他人可能係為詐欺集團收取犯罪贓款，亦不違
    背其本意之詐欺取財未必故意，與真實姓名、年籍不詳之詐
    欺集團成員共同意圖為自己不法之所有，基於詐欺取財之犯
    意聯絡，以其申設之玉山銀行五甲分行帳號0000000000000
    號帳戶及臺灣銀行帳號000000000000號帳戶，作為詐欺集團
    成員接收詐欺所得匯款之帳戶，該詐騙集團成員即以附表所
    示之方式，詐騙如附表之被害人，陳慧陵再依詐騙集團成員
    之指示，於如附表之時間地點提領所示之款項交予詐騙集團
    成員，並約定可得到提領款項的1%作為報酬。嗣因附表之被
    害人察覺遭騙，遂報警處理，始查悉上情。經邱金珍、許冠
    傑告訴高雄市政府警察局鳳山分局偵辦，認陳慧陵涉犯刑法
    第339 條第1 項詐欺取財罪嫌云云。
二、按被告未經審判證明有罪確定前，推定其為無罪；犯罪事實
    ，應依證據認定之，無證據不得認定犯罪事實。又不能證明
    被告犯罪者，應諭知無罪之判決，刑事訴訟法第154 條、第
    301 條第1 項分別有明文規定。而認定犯罪事實的證據，雖
    然不以直接證據為限，間接證據也包括在內，但無論是直接
    證據或間接證據，作為訴訟上的證明，要達到通常一般人都
    不致於有懷疑，而可以確信其為真實的程度，方可作出有罪
    的認定，如果無法達到此種程度，而有合理的懷疑存在時，
    就無法作出對被告不利的認定。又依照刑事訴訟法第161 條
    第1 項的規定，檢察官就被告的犯罪事實，應負舉證責任，
    並指出證明的方法。因此，如果檢察官無法提出被告有罪的
    積極證據，或檢察官指出的證明方法，無從說服法院形成被
    告有罪的心證，基於無罪推定的原則，自應判決被告無罪。
三、訊據上訴人即被告陳慧陵不諱言曾提供其所申設之玉山銀行
    及臺灣銀行帳戶資料予「林耀祖」，之後如附表所示之被害
    人遭詐騙而匯款至其提供之前揭帳戶，其依「郭翔安」指示
    於附表所示之時、地提領款項後交給「小張」等事實，惟否
    認有何3 人以上共同詐欺取財及洗錢等犯行，辯稱：我因為
    要接工作增加收入，在臉書社團看到有徵才職缺，就與對方
    聯絡，對方將我加入LINE好友，並說他們是板新會計師事務
    所，專門替台商節稅，需要借用我的帳戶供台商匯入，以達
    成節稅的目的，工作方式為我提供帳戶資料給對方，再負責
    將匯入我帳戶內的金錢提領出來交給對方指定的人，我因為
    上網有查到板新會計師事務所的名字，地點在板橋，所以我
    就沒有再去確認款項的來源，我就相信對方，同意將我名下
    的帳戶借給對方，而提供拍照的存摺給對方。我接獲指示後
    ，先確認提款卡可以正常使用後，對方就叫我等待，我就等
    候通知，沒多久對方就以LINE打給我，叫我臨櫃領款，對方
    說如果行員有問的話，就跟行員說是買車款項，領完後對方
    就跟我說有1 位「小張」會來跟我取款。我於109 年5 月22
    日開始提領，於同年5 月25日還有提領，共提領10幾次等語
    ，被告之辯護人則以：本案之重要爭點為，被告有無認知到
    其係參與犯罪行為且有故意，然參酌本案卷證資料，僅能證
    明被告有為檢察官聲請簡易判決處刑書所載之客觀行為，但
    並未著墨究竟以何證據證明其對參與犯罪行為有所認知。本
    件被告並無前科，已與社會脫節6 年，其智識程度與經驗不
    足，求職時也已盡力向資方查證，資方也保證工作內容不涉
    及非法行為，本案被告事實上係被詐欺集團騙了個資及勞力
    ，無從依所謂之社會經驗，即認定被告可得而知本案涉及不
    法等語，為被告置辯。
四、檢察官認為被告有前述犯行，是以被告的供述、告訴人的陳
    述、告訴人所提出的臺灣企銀帳戶交易明細、告訴人與假冒
    林耀祖之人的通訊紀錄及LINE對話紀錄、被告提領附表所示
    款項時的監視錄影畫面翻拍照片等事證，為其主要依據。
五、經查被告上開不諱言之事實，業經證人即告訴人邱金珍、許
    冠傑及被害人陳柏諭於警詢中證述明確（見警卷第6 至15頁
    ），並有帳戶個資檢視資料、被告前揭2 帳戶之提款地點明
    細、被告之上開玉山銀行帳戶資金明細、臺灣銀行營業部11
    0 年1 月5 日營存字第10950147591 號函暨檢送被告上述臺
    灣銀行帳戶之資金明細、兆豐國際商業銀行股份有限公司10
    9 年12月29日兆銀總集中字第1090071753號函暨檢送許冠傑
    之金融帳戶基本資料各1 份、被告提領款項之監視器畫面翻
    拍照片20張、LINE對話截圖24張（見警卷第18至19、21至45
    頁、簡字卷第57至65頁）等在卷可佐，此部分事實自堪認定
    為真。
六、然查：
  ㈠被告於109 年5 月間，以將臺灣銀行帳號000000000000號帳
    戶、臺灣企銀高雄分行帳號：00000000000 號帳戶、中國信
    託商業銀行西台南分行帳號：000000000000號帳戶、中華郵
    政帳號：00000000000000號帳戶、玉山銀行帳號0000000000
    000 號帳戶等帳戶的存摺封面拍攝成照片再以LINE傳送的方
    式，將該3 個帳戶提供給「林耀祖」使用。而詐欺集團成員
    於109 年5 月25日下午6 點19分左右，撥打電話給告訴人邱
    金珍，謊稱是告訴人的兒子，並稱其所使用新的LINE，因生
    意需要，要向其借錢，告訴人以為是兒子，便不疑有他，將
    錢匯給對方，第一筆匯款時間於109 年5 月25日匯了10萬元
    至被告所有玉山銀行，0000000000000 帳戶，名稱陳慧陵；
    又於109 年05月25日17時14分許，撥打電話給許冠傑，佯稱
    係兆豐銀行人員，並稱為避免許冠傑帳戶因網購商品強制扣
    款，需許冠傑清空銀行現金，致許冠傑陷於錯誤，於109 年
    5 月25日18時27分許，在統一超商大聖門市，使用ATM 轉帳
    29,920元至陳慧陵之臺灣銀行帳號000000000000號帳戶。同
    日18時59分許，在統一超商大聖門市，使用ATM 轉帳29,985
    元至陳慧陵之玉山銀行帳號0000000000000 號帳戶；又於10
    9 年05月25日17時23分許，撥打電話給陳柏諭，佯稱係郵局
    客服人員，並稱因陳柏諭曾匯款過的笨蛋工作室錯刷金額，
    需陳柏諭匯款至對方帳戶，致陳柏諭陷於錯誤，於109 年5
    月25日18時19分許，在新竹市○區○○路0 段00號清大郵局
    ATM ，轉帳9,488 元至陳慧陵之臺灣銀行帳號000000000000
    號帳戶。而被告則依「郭翔安」指示，於附表所示時間、地
    點，提領附表所示款項，並將所提領的款項交付給「小張」
    等事實，有以下證據可以證明，足以認定：
    ⒈被告於警詢、偵查、原審及本院審理中的供述（見警卷第
      1 至5 頁；偵卷第19至21頁、第27至28頁；原審卷第121
      至143 頁；本院卷第117 至123 、191 至211 頁）、被告
      與「林耀祖」以LINE對話的紀錄（見警卷第34至40頁）、
      被告與「郭翔安」以LINE對話的紀錄（見警卷第41至45頁
      ）：證明被告將臺灣銀行、臺灣企銀高雄分行、中國信託
      商業銀行西台南分行、中華郵政、玉山銀行等帳戶提供給
      「林耀祖」使用，及依「郭翔安」指示從玉山銀行、臺灣
      銀行帳戶內提款，並將提領款項交付給「小張」等相關事
      實。
    ⒉告訴人邱金珍、許冠傑、陳柏諭於警詢中的陳述（見警卷
      第6 至15頁）、告訴人所提出的臺灣銀行、玉山銀行的交
      易明細及為附表所示匯款時的單筆交易明細（見警卷第31
      至33頁）：證明告訴人遭詐騙而分別匯出附表所示款項至
      臺灣銀行、玉山銀行等帳戶的事實。
    ⒊臺灣銀行、玉山銀行帳戶的交易明細（見警卷第32至33頁
      ）、被告提領附表所示款項的監視錄影畫面翻拍照片（見
      警卷第20至30頁）：證明被告確實有從臺灣銀行、玉山銀
      行帳戶內提領附表所示款項之事實。
  ㈡被告因為應徵工作而為提供帳戶及提領、轉交款項等行為，
    難以遽認其有為被訴犯行的主觀犯意：
    ⒈被告是因為應徵作業人員、外務人員的工作，才依工作主
      管「林耀祖」的指示，而將帳戶的資料提供給「林耀祖」
      ，經「林耀祖」告知之後由經理「郭翔安」安排其工作後
      ，被告再依「郭翔安」指示提款，並將提領款項轉交給外
      務人員「小張」等事實，除有被告歷次所為的陳述外，並
      有被告所提供之「林耀祖」以「板新會計稅務事務所」名
      義應徵作業人員、外務人員的臉書貼文截圖（見警卷第40
      頁照片）、被告與「林耀祖」的LINE對話紀錄（見警卷第
      34至40頁）、被告與「郭翔安」的LINE對話紀錄（見警卷
      第41至45頁）在卷可證，足以認定。
    ⒉依據被告所提供的前述資料，「板新會計稅務事務所」應
      徵作業人員、外務人員的臉書貼文中，除記載公司行號及
      職缺名稱外，並載明工作內容為：「主要幫助一些台商在
      國外設廠提供稅務可享盈虧戶低等稅務優惠。」，「跑業
      務、跟作業人員接洽、每日從公司出發到其他縣市、搭大
      眾交通工具或自行開車可報銷車資。」，工作時間為：「
      9 ：00～17：00」、薪資為：「有日領職缺0000-0000 ，
      月領00000-00000 」。又被告依據上述貼文以LINE與「林
      耀祖」聯繫後，「林耀祖」另告知被告，該事務所外務人
      員相關工作事宜為：「正職、月領、見紅休」、「上班時
      間：9 ：00～17：00」、「上班地址：新北市○○區○○
      路0 號3 樓」、「統一編號：00000000」、「薪資待遇：
      1 個月00000-00000 」、「工作性質：跑業務、跟作業人
      員接洽、每日從公司出發到其他縣市、搭大眾交通工具或
      自行開車可報銷車資」；另該事務所作業人員相關工作事
      宜則為：「兼職、日領、見紅休」、「上班時間：9 ：00
      ～16：00」」、「上班地址：所在地自行作業」、「薪資
      待遇：0000-0000 」、「工作性質：主要幫助一些台商在
      國外設廠提供稅務可享盈虧戶低等稅務優惠，目前需要全
      台不同區域的銀行帳戶，通過操作帳戶，入職合作投資，
      從而達到稅務優惠效果，為投資商節約成本。我們這個主
      要是一些企業在國外開廠之類的，因為總公司在臺灣，所
      以一些金流需要轉回臺灣，為了減少他們的稅收所以才找
      我們配合」、「作業人員就是資金分流到你們帳戶後，我
      們會跟你們說金額，資金進帳後需要提領為現金，扣除薪
      水剩餘的我們會有外務人員會去跟你收取」（見警卷第40
      頁）。故被告所接收到的工作內容資訊，與一般工作相較
      ，並無多大差異，更未顯現與詐欺集團行騙他人財物的作
      為有關。
    ⒊被告應徵工作過程，「林耀祖」有詢問被告手機號碼、緊
      急連絡人電話，並要求被告提供個人身分證明文件，被告
      也因此告知其個人資料及提供身分證正反面照片（見警卷
      第37至38頁），故被告應徵工作的程序，除欠缺實體接觸
      外，也與其他一般工作沒有太大不同。
    ⒋在被告是因應徵一般工作方為提供帳戶及提領、轉交款項
      等行為的情形下，被告是否確已瞭解「林耀祖」、「郭翔
      安」、「小張」等人為詐欺集團成員？是否是在知道「林
      耀祖」等人欲從事詐騙犯行的狀況下，而仍為上述行為？
      或只是因應徵工作受騙以致遭他人利用而為上述行為？已
      令人有所懷疑。
  ㈢被告與「林耀祖」以LINE對話過程中，經「林耀祖」告知作
    業人員的工作內容後，曾向「林耀祖」表示：「如果銀行對
    資金有疑慮，是否會通報國稅局？」（見警卷第39頁），顯
    示被告曾對作業人員工作內容的合法性有所懷疑。但於被告
    提出上述質疑之後，「林耀祖」即向被告表示：「資金在國
    外銀行就會審核過，這點不用擔心，在臺灣匯款不列入所得
    稅，所以不會有後續的法律問題」，而被告也是於「林耀祖
    」向其釋疑之後，才提供臺灣銀行、臺灣企銀高雄分行、中
    國信託商業銀行西台南分行、中華郵政、玉山銀行等帳戶的
    資料給「林耀祖」（見警卷第33、34、35頁）。可知被告一
    開始雖然對工作內容的合法性有所懷疑，但之後應該是因為
    相信「林耀祖」的說詞，才會為提供帳戶並依指示提款、轉
    交款項等行為。因此，並無法以被告曾向「林耀祖」提出上
    述質疑，而認被告有參與犯罪組織、共同詐欺取財的主觀犯
    意。相反的，從被告所提出的質疑，乃是擔心「帳戶內的資
    金往來情形是否會通報國稅局」此點來看，更加顯示被告確
    實是相信「林耀祖」關於「台商避稅」的說詞，並未意識到
    「林耀祖」等人是屬於詐欺集團人員。
  ㈣依據被告與「林耀祖」以LINE對話的紀錄，在被告詢問何時
    可以開始工作之後，「林耀祖」除要求被告提供帳戶資料、
    告知工作細節外，另主動告知被告薪資是以「入金總額的1
    ％」計算（見警卷第38頁），檢察官因而據以主張：被告的
    工作內容只有等候指示提領款項，及在提領地點不遠處，將
    所提款項轉交他人，故其所從事者，為不需基本技能，僅耗
    極少時間、勞力成本之事務，卻取得與其付出成本顯不相當
    的報酬。依據一般常情，若非需要他人出面代為收付款項以
    製造查緝斷點，實無必要花費高額薪資聘請他人專門從事此
    種工作。而被告並非初入社會、懵懂無知之人，當可知悉其
    於本案所付出之勞力與所收取之報酬不成比例，一般正常企
    業經營者並不可能僅因收取款項轉交他人，即給與收取款項
    1 ％的薪水，故可瞭解其所收取、交付者乃是非合法款項，
    足認被告所辯不足採信。然而，依據前述被告與「林耀祖」
    的LINE對話紀錄可知，被告工作內容除提領、轉交款項外，
    尚有提供其所申辦之不同帳戶作為「台商避稅」使用，故被
    告之所以可取得上述薪資，並非如檢察官所主張，只是單純
    從事提領、轉交款項行為的對價，尚包含提供上述帳戶的報
    酬。再者，被告於應徵本件工作過程中，雖然曾懷疑工作內
    容的合法性，但其所懷疑者，乃是與稅務有關的事項，全然
    與詐欺集團的犯罪行為無關，已如前述，故檢察官以被告應
    可認知其所收取、交付者乃是非合法款項，即推認被告有與
    詐欺集團成員共同犯罪的主觀犯意，尚嫌速斷。此外，被告
    所可獲取之上述報酬，與一般工作薪資相較，確屬不甚相當
    的報酬，但依照被告的主觀認知，此乃是本於「為他人避稅
    」此一工作性質而來；又「合法避稅」與「非法逃漏稅」的
    界限，就一般人的認知，常屬模糊不清，在工作性質處於此
    種灰色地帶的狀況下，被告因此可獲取上述不甚相當的報酬
    ，尚屬正常，並無法以此推認被告確實存在與其認知內容完
    全無關之共同詐欺取財等主觀犯意。
  ㈤依據被告與「郭翔安」的LINE對話紀錄，於109 年5 月22日
    當天，「郭翔安」有向被告表示，會將其當日的薪水存到乙
    帳戶中，經被告反應未見薪資存入後，「郭翔安」表示會於
    存入後再為通知，之後於當日晚上9 點12分左右，「郭翔安
    」有以語音通話方式再與被告聯絡（見本院110 年度上訴字
    第448 號卷第124 頁，此經本院調閱該卷查明，並影印後附
    於本院卷內）。而依該卷內之中國信託商業銀行西台南分行
    帳號：000000000000號帳戶的交易明細所載，該帳戶於當日
    晚上9 點07分，確實有一筆以存款機存入的9000元款項（見
    該案警卷第91頁），而該金額與被告當日所提領共95萬元款
    項的1 ％甚為接近，足認該筆存入乙帳戶的9000元款項，應
    是被告當日的工作薪資。又依中國信託商業銀行西台南分行
    帳號：000000000000號帳戶的交易明細所載，上述9000元款
    項經存入被告帳戶後，均未經被告予以提領（見該案警卷第
    91頁）。而被告若如起訴意旨所稱，確有參與犯罪組織、共
    同詐欺取財等主觀犯意，則其在知悉中國信託商業銀行西台
    南分行帳號：000000000000號帳戶是作為詐騙工具的情形下
    ，何以會將其冒著犯罪被查獲的風險而獲取之不法所得，繼
    續留存在隨時可能因告訴人報案而遭凍結、無法自由提領的
    中國信託商業銀行西台南分行帳號：000000000000號帳戶內
    ？此實與一般常理不符，而足以佐證被告應無為本件被訴犯
    行的主觀犯意。
  ㈥近年來我國詐騙案件層出不窮，詐騙集團利用他人帳戶收受
    詐騙款項，及經由車手提領、轉交詐騙款項而從事犯罪，一
    再經大眾傳播媒體報導，已屬眾所周知的事情。因此，只要
    具有一般智識能力及生活經驗的人，當會知道避免提供自己
    帳戶給他人使用，亦不可隨意為他人提領、交付不明款項，
    以免參與詐騙集團所為犯行。但在真正遇到他人要求自己提
    供帳戶資料或提領、交付款項時，是否能藉由上述平時就瞭
    解的事情，意識到自己提供帳戶或提領、交付款項的行為，
    將可能涉及詐騙犯行，仍然與個人的智識能力、生活經驗、
    反應優劣及該他人所為的說詞是否容易使人受騙上當等許多
    因素有關，實在無法一概而論。舉例來說，政府機關及大眾
    傳播媒體也不斷宣傳、報導詐騙集團常用的詐騙手法，提醒
    社會大眾不要輕易受騙而交付金錢或依指示操作自動櫃員機
    ，因此，一般人對於詐騙集團常用的詐騙手法都會有所瞭解
    。但即使如此，社會上仍有許多人會被常見的行騙手法詐騙
    得手，其中更不乏在社會上有一定地位或受過相當教育的人
    ，由此可知，一般日常生活所接收到的資訊，在遇到實際狀
    況時，並無法完全避免被騙的結果發生。而被告所述其涉入
    本案的過程，又觀之本院另案110 年度上訴字第448 號卷內
    ，經本院依職權以「郭翔安」、「林耀祖」為關鍵字而於法
    務部檢察書類查詢系統、法學資料檢索系統為搜尋後，另有
    其他多起近似本案情節的案件存在，此有臺灣士林地方檢察
    署檢察官109 年度偵字第11064 、11067 、11287 、11956
    號不起訴處分書、臺灣臺南地方檢察署檢察官110 年度偵字
    第7717號不起訴處分書、臺灣苗栗地方法院109 年度訴字第
    539 號刑事判決（判決無罪）在卷可證（見本院110 年度上
    訴字第448 號卷第137 至154 頁）。由此可以推知，「郭翔
    安」、「林耀祖」等人的手法、說詞，確實足以讓許多人在
    不知情的狀況下，受騙淪為詐騙集團的犯案工具，故更加可
    以證明被告辯稱其不知道「郭翔安」、「林耀祖」等人是在
    從事詐騙行為，應屬可信。
  ㈦被告於檢察官偵查中，雖然就檢察官訊問之犯罪事實，為承
    認犯罪的陳述（見109 年度偵字第13470 號偵查卷第34頁）
    ，但被告於偵查中之供述，其真意，只是承認自己有相關客
    觀行為，並非承認自己有主觀犯意（見上開偵查卷第19、20
    、27、34頁）。考量被告於本案警詢、偵訊過程中，始終就
    主觀犯意為否認之答辯，而依據偵查筆錄所載，亦未見被告
    就其主觀犯意如何部分，有特別為任何陳述，只是單純的表
    示認罪，甚至還提出其在104 人力銀行的求職紀錄，強調其
    於案發當時確實有在找工作（見本院110 年度上訴字第448
    號卷內之109 年度審訴卷第59、65頁，此經本院調閱該卷查
    明，並影印後附於本院卷）。綜合以上事證，實難認被告確
    有改變其向來的辯解，而在已經瞭解犯罪主、客觀構成要件
    的情形下，依其真意而為承認犯罪之陳述。再佐以被告於另
    案審理過程中（為被告因本案相同事由，提供其名下其他帳
    戶給「林耀祖」，用以詐騙其他被害人，再依指示提款、交
    付款項而被訴之案件），均是就主觀犯意為否認之答辯，更
    足以認定被告於本案原審審理過程中所為陳述的真意，確實
    如其於本院審理中所辯。因此，無從以被告於原審審理中所
    為形式上的認罪陳述，而為不利於被告的認定。
  ㈧綜上所述，檢察官認為被告涉嫌前述犯行所提出的證據，並
    無法證明被告確實有參與相關犯行的主觀犯意，無法證明被
    告犯罪的情形。
七、原審未能詳細審酌卷內所有證據資料，而對被告為論罪科刑
    的判決，並不恰當，故被告以其不知「林耀祖」等人在從事
    詐騙行為，未有參與相關犯行的主觀犯意為由，認為原判決
    不當而提起上訴，為有理由，應由本院將原判決予以撤銷改
    判，另為無罪之諭知。
據上論斷，應依刑事訴訟法第369 條第1 項前段、第364 條、第
301 條第1 項，判決如主文。
本案經檢察官陳建烈提起公訴，檢察官高碧霞到庭執行職務。
中    華    民    國   110    年    11    月    17    日
                  刑事第四庭    審判長法  官  黃建榮
                                      法  官  陳君杰
                                      法  官  任森銓
以上正本證明與原本無異。
被告不得上訴。
檢察官如不服本判決應於收受本判決後20日內向本院提出上訴書
狀，其未敘述上訴理由者，並得於提起上訴後20日內向本院補提
理由書狀（均須按他造當事人之人數附繕本）「切勿逕送上級法
院」。
中    華    民    國   110    年    11    月    17    日
                                      書記官  謝佳育
附表：
┌───┬───┬───────┬──────────┬───────┐
│編號  │犯罪時│犯罪手法      │匯款之時間、地點及金│提領時間及金額│
│      │間    │              │額（新臺幣）        │              │
├───┼───┼───────┼──────────┼───────┤
│1     │109年 │詐欺集團成員撥│109年5月25日，在新北│①109年5月25日│
│      │05月25│打LINE電話給邱│市中和區興南路1段20 │  12時9分     │
│      │日    │金珍，佯稱係邱│號合作金庫商業銀行南│  提領7萬元   │
│      │      │金珍的兒子需要│勢角分行，匯款10萬元│②109年5月25日│
│      │      │借款，致邱金珍│至陳慧陵之玉山銀行帳│  12時12分    │
│      │      │陷於錯誤而匯款│號0000000000000號帳 │  提領3萬元   │
│      │      │。            │戶。                │              │
├───┼───┼───────┼──────────┼───────┤
│2     │109年 │詐欺集團成員撥│109年5月25日18時27分│臺灣銀行帳戶：│
│      │05月25│打電話給許冠傑│許，在統一超商大聖門│109年5月25日  │
│      │日17時│，佯稱係兆豐銀│市，使用ATM轉帳29,92│提領3萬9千元  │
│      │14分許│行人員，並稱為│0元至陳慧陵之臺灣銀 │（超過29,920元│
│      │      │避免許冠傑帳戶│行帳號000000000000號│之部分為其他被│
│      │      │因網購商品強制│帳戶。同日18時59分許│害人匯入之款項│
│      │      │扣款，需許冠傑│，在統一超商大聖門市│）            │
│      │      │清空銀行現金，│，使用ATM轉帳29,985 │              │
│      │      │致許冠傑陷於錯│元至陳慧陵之玉山銀行│玉山銀行帳戶：│
│      │      │誤而轉帳。    │帳號0000000000000號 │①109年5月25日│
│      │      │              │帳戶。              │  19時22分    │
│      │      │              │                    │  提領2萬元   │
│      │      │              │                    │②109年5月25日│
│      │      │              │                    │  19時23分    │
│      │      │              │                    │  提領1萬元   │
│      │      │              │                    │（超過29,985元│
│      │      │              │                    │之部分為其他被│
│      │      │              │                    │害人匯入之款項│
│      │      │              │                    │）            │
├───┼───┼───────┼──────────┼───────┤
│3     │109年 │詐欺集團成員撥│109年5月25日18時19分│109年5月25日  │
│      │05月25│打電話給陳柏諭│許，在新竹市東區光復│18時20分      │
│      │日17時│，佯稱係郵局客│路2段99號清大郵局ATM│提領1萬9千元  │
│      │23分許│服人員，並稱因│，轉帳9,488元至陳慧 │（超過9,488元 │
│      │      │陳柏諭曾匯款過│陵之臺灣銀行帳號0440│之部分為其他被│
│      │      │的笨蛋工作室錯│00000000號帳戶。    │害人匯入之款項│
│      │      │刷金額，需陳柏│                    │）            │
│      │      │諭匯款至對方帳│                    │              │
│      │      │戶，致陳柏諭陷│                    │              │
│      │      │於錯誤。      │                    │              │
└───┴───┴───────┴──────────┴───────┘